prince/dictionaries/lv-LV.aff
#sanas lietvârdi no darbîbas vârdiem
#ğana, ğanâs, ko darina no darbîbas vârdiem
SFX J Y 16
SFX J   t   ğana    [^s]t
SFX J   t   ğanas   [^s]t
SFX J   t   ğanai   [^s]t
SFX J   t   ğanu    [^s]t
SFX J   t   ğanâ    [^s]t
SFX J   t   ğanâs   [^s]t
SFX J   t   ğanos   [^s]t
SFX J   t   ğanâm   [^s]t
SFX J   st   ğana    [s]t
SFX J   st   ğanas   [s]t
SFX J   st   ğanai   [s]t
SFX J   st   ğanu    [s]t
SFX J   st   ğanâ    [s]t
SFX J   st   ğanâs   [s]t
SFX J   st   ğanos   [s]t
SFX J   st   ğanâm   [s]t

#################################################################
#                                                               #
#    Divdabji -oğs -oğais -ams -amais. Cieğamâ kârta IIIkonj    #
#             Participles. Passive. III conj.                   #
#                                                               #
#################################################################
# SFX L - galotnei ât
# SFX ‡ - galotnei çt (ASCII 135)
# SFX ˆ - galotnei ît (ASCII 136)

SFX L Y 45
SFX L   ât   oğs      [â]t
SFX L   ât   oğa      [â]t
SFX L   ât   oğais    [â]t
SFX L   ât   oğâ      [â]t
SFX L   ât   oği      [â]t
SFX L   ât   oğas     [â]t
SFX L   ât   oğie     [â]t
SFX L   ât   oğâs     [â]t
SFX L   ât   oğu      [â]t
SFX L   ât   oğo      [â]t
SFX L   ât   oğam     [â]t
SFX L   ât   oğai     [â]t
SFX L   ât   oğajam   [â]t
SFX L   ât   oğajai   [â]t
SFX L   ât   oğiem    [â]t
SFX L   ât   oğâm     [â]t
SFX L   ât   oğajiem  [â]t
SFX L   ât   oğajâm   [â]t
SFX L   ât   oğos     [â]t
SFX L   ât   oğajâ    [â]t
SFX L   ât   oğajos   [â]t
SFX L   ât   oğajâs   [â]t
SFX L   ât   âms      [â]t
SFX L   ât   âma      [â]t
SFX L   ât   âmais    [â]t
SFX L   ât   âmâ      [â]t
SFX L   ât   âmi      [â]t
SFX L   ât   âmas     [â]t
SFX L   ât   âmie     [â]t
SFX L   ât   âmâs     [â]t
SFX L   ât   âmu      [â]t
SFX L   ât   âmo      [â]t
SFX L   ât   âmam     [â]t
SFX L   ât   âmai     [â]t
SFX L   ât   âmajam   [â]t
SFX L   ât   âmajai   [â]t
SFX L   ât   âmiem    [â]t
SFX L   ât   âmâm     [â]t
SFX L   ât   âmajiem  [â]t
SFX L   ât   âmajâm   [â]t
SFX L   ât   âmus     [â]t
SFX L   ât   âmos     [â]t
SFX L   ât   âmajâ    [â]t
SFX L   ât   âmajos   [â]t
SFX L   ât   âmajâs   [â]t


SFX ‡ Y 45
SFX ‡   çt   oğs      [ç]t
SFX ‡   çt   oğa      [ç]t
SFX ‡   çt   oğais    [ç]t
SFX ‡   çt   oğâ      [ç]t
SFX ‡   çt   oği      [ç]t
SFX ‡   çt   oğas     [ç]t
SFX ‡   çt   oğie     [ç]t
SFX ‡   çt   oğâs     [ç]t
SFX ‡   çt   oğu      [ç]t
SFX ‡   çt   oğo      [ç]t
SFX ‡   çt   oğam     [ç]t
SFX ‡   çt   oğai     [ç]t
SFX ‡   çt   oğajam   [ç]t
SFX ‡   çt   oğajai   [ç]t
SFX ‡   çt   oğiem    [ç]t
SFX ‡   çt   oğâm     [ç]t
SFX ‡   çt   oğajiem  [ç]t
SFX ‡   çt   oğajâm   [ç]t
SFX ‡   çt   oğos     [ç]t
SFX ‡   çt   oğajâ    [ç]t
SFX ‡   çt   oğajos   [ç]t
SFX ‡   çt   oğajâs   [ç]t
SFX ‡   çt   ams      [ç]t
SFX ‡   çt   ama      [ç]t
SFX ‡   çt   amais    [ç]t
SFX ‡   çt   amâ      [ç]t
SFX ‡   çt   ami      [ç]t
SFX ‡   çt   amas     [ç]t
SFX ‡   çt   amie     [ç]t
SFX ‡   çt   amâs     [ç]t
SFX ‡   çt   amu      [ç]t
SFX ‡   çt   amo      [ç]t
SFX ‡   çt   amam     [ç]t
SFX ‡   çt   amai     [ç]t
SFX ‡   çt   amajam   [ç]t
SFX ‡   çt   amajai   [ç]t
SFX ‡   çt   amiem    [ç]t
SFX ‡   çt   amâm     [ç]t
SFX ‡   çt   amajiem  [ç]t
SFX ‡   çt   amajâm   [ç]t
SFX ‡   çt   amus     [ç]t
SFX ‡   çt   amos     [ç]t
SFX ‡   çt   amajâ    [ç]t
SFX ‡   çt   amajos   [ç]t
SFX ‡   çt   amajâs   [ç]t

SFX ˆ Y 45
SFX ˆ   ît   oğs      [î]t
SFX ˆ   ît   oğa      [î]t
SFX ˆ   ît   oğais    [î]t
SFX ˆ   ît   oğâ      [î]t
SFX ˆ   ît   oği      [î]t
SFX ˆ   ît   oğas     [î]t
SFX ˆ   ît   oğie     [î]t
SFX ˆ   ît   oğâs     [î]t
SFX ˆ   ît   oğu      [î]t
SFX ˆ   ît   oğo      [î]t
SFX ˆ   ît   oğam     [î]t
SFX ˆ   ît   oğai     [î]t
SFX ˆ   ît   oğajam   [î]t
SFX ˆ   ît   oğajai   [î]t
SFX ˆ   ît   oğiem    [î]t
SFX ˆ   ît   oğâm     [î]t
SFX ˆ   ît   oğajiem  [î]t
SFX ˆ   ît   oğajâm   [î]t
SFX ˆ   ît   oğos     [î]t
SFX ˆ   ît   oğajâ    [î]t
SFX ˆ   ît   oğajos   [î]t
SFX ˆ   ît   oğajâs   [î]t
SFX ˆ   ît   âms      [î]t
SFX ˆ   ît   âma      [î]t
SFX ˆ   ît   âmais    [î]t
SFX ˆ   ît   âmâ      [î]t
SFX ˆ   ît   âmi      [î]t
SFX ˆ   ît   âmas     [î]t
SFX ˆ   ît   âmie     [î]t
SFX ˆ   ît   âmâs     [î]t
SFX ˆ   ît   âmu      [î]t
SFX ˆ   ît   âmo      [î]t
SFX ˆ   ît   âmam     [î]t
SFX ˆ   ît   âmai     [î]t
SFX ˆ   ît   âmajam   [î]t
SFX ˆ   ît   âmajai   [î]t
SFX ˆ   ît   âmiem    [î]t
SFX ˆ   ît   âmâm     [î]t
SFX ˆ   ît   âmajiem  [î]t
SFX ˆ   ît   âmajâm   [î]t
SFX ˆ   ît   âmus     [î]t
SFX ˆ   ît   âmos     [î]t
SFX ˆ   ît   âmajâ    [î]t
SFX ˆ   ît   âmajos   [î]t
SFX ˆ   ît   âmajâs   [î]t

#################################################################
#								#
#			Îpağîbas vârdi				#
#			  Adejctives				#
#								#
#################################################################

#pârbûves plâns:
# sfx o - pamata pakâpe (not, nenot) + pârâkâ pak. nenot. galotnei s
# sfx p - pamata pakâpe (not, nenot) + pârâkâ pak. nenot. galotnei ğ
# pfx y - priedçklis vispârâkâs pakâpes veidoğanai
# sfx z - pârâkâ pakâpe not. forma galotnei s
# sfx a - pârâkâ pakâpe not. forma galotnei ğ
# iemesls - vispârâkâ pakâpe var bût tikai noteiktai formai


#priedçklis vispârâkâs pakâpes veidoğanai
PFX y Y 1
PFX y   0  vis   .


#îpağîbas vârdi parastie, galotne -s
SFX o Y 35
SFX o   s     a      [s]
SFX o   s     â      [s]
SFX o   s     i      [s]
SFX o   s     o      [s]
SFX o   s     u      [s]
SFX o   s     ai     [s]
SFX o   s     am     [s]
SFX o   s     as     [s]
SFX o   s     âs     [s]
SFX o   s     âm     [s]
SFX o   s     ie     [s]
SFX o   s     os     [s]
SFX o   s     us     [s]
SFX o   s     ais    [s]      #not.
SFX o   s     ajam   [s]
SFX o   s     ajâ    [s]
SFX o   s     ajai   [s]
SFX o   s     iem    [s]
SFX o   s     ajiem  [s]
SFX o   s     ajos   [s]
SFX o   s     ajâm   [s]
SFX o   s     ajâs   [s]
SFX o   s     âks    [s]      #pârâkâ pakâpe, nenot, nom.vsk, v.dz.
SFX o   s     âka    [s]      #pârâkâ pakâpe, nenot, nom.vsk. s.dz., arî ìen. v.dz.
SFX o   s     âkas   [s]      #pârâkâ pakâpe, nenot, ìen.vsk. s.dz., dsk. nom., akk.
SFX o   s     âkam   [s]      #pârâkâ pakâpe, nenot, dat.vsk. v.dz.
SFX o   s     âkai   [s]      #pârâkâ pakâpe, nenot, dat.vsk. s.dz.
SFX o   s     âku    [s]      #pârâkâ pakâpe, nenot, akk., instr. vsk. v.dz., s.dz.
SFX o   s     âkâ    [s]      #pârâkâ pakâpe, nenot, lok.vsk. v.dz., s.dz.
SFX o   s     âki    [s]      #pârâkâ pakâpe, nenot, nom.dsk. v.dz.
SFX o   s     âkiem  [s]      #pârâkâ pakâpe, nenot, dat.dsk. v.dz.
SFX o   s     âkâm   [s]      #pârâkâ pakâpe, nenot, dat.dsk. s.dz.
SFX o   s     âkus   [s]      #pârâkâ pakâpe, nenot, akk.dsk. v.dz.
SFX o   s     âkos   [s]      #pârâkâ pakâpe, nenot, lok.dsk. v.dz.
SFX o   s     âkâs   [s]      #pârâkâ pakâpe, nenot, lok.dsk. v.dz.

SFX p Y 35
SFX p   ğ     a      [ğ]
SFX p   ğ     â      [ğ]
SFX p   ğ     i      [ğ]
SFX p   ğ     o      [ğ]
SFX p   ğ     u      [ğ]
SFX p   ğ     ai     [ğ]
SFX p   ğ     am     [ğ]
SFX p   ğ     as     [ğ]
SFX p   ğ     âs     [ğ]
SFX p   ğ     âm     [ğ]
SFX p   ğ     ie     [ğ]
SFX p   ğ     os     [ğ]
SFX p   ğ     us     [ğ]
SFX p   ğ     ais    [ğ]      #not.
SFX p   ğ     ajam   [ğ]
SFX p   ğ     ajâ    [ğ]
SFX p   ğ     ajai   [ğ]
SFX p   ğ     iem    [ğ]
SFX p   ğ     ajiem  [ğ]
SFX p   ğ     ajos   [ğ]
SFX p   ğ     ajâm   [ğ]
SFX p   ğ     ajâs   [ğ]
SFX p   ğ     âks    [ğ]      #pârâkâ pakâpe, nenot, nom.vsk, v.dz.
SFX p   ğ     âka    [ğ]      #pârâkâ pakâpe, nenot, nom.vsk. s.dz., arî ìen. v.dz.
SFX p   ğ     âkas   [ğ]      #pârâkâ pakâpe, nenot, ìen.vsk. s.dz., dsk. nom., akk.
SFX p   ğ     âkam   [ğ]      #pârâkâ pakâpe, nenot, dat.vsk. v.dz.
SFX p   ğ     âkai   [ğ]      #pârâkâ pakâpe, nenot, dat.vsk. s.dz.
SFX p   ğ     âku    [ğ]      #pârâkâ pakâpe, nenot, akk., instr. vsk. v.dz., s.dz.
SFX p   ğ     âkâ    [ğ]      #pârâkâ pakâpe, nenot, lok.vsk. v.dz., s.dz.
SFX p   ğ     âki    [ğ]      #pârâkâ pakâpe, nenot, nom.dsk. v.dz.
SFX p   ğ     âkiem  [ğ]      #pârâkâ pakâpe, nenot, dat.dsk. v.dz.
SFX p   ğ     âkâm   [ğ]      #pârâkâ pakâpe, nenot, dat.dsk. s.dz.
SFX p   ğ     âkus   [ğ]      #pârâkâ pakâpe, nenot, akk.dsk. v.dz.
SFX p   ğ     âkos   [ğ]      #pârâkâ pakâpe, nenot, lok.dsk. v.dz.
SFX p   ğ     âkâs   [ğ]      #pârâkâ pakâpe, nenot, lok.dsk. v.dz.

#pârâkâ pakâpe, noteiktâ galotne
#arî - vispârâkâ pakâpe ar pfx y
SFX z Y 15
SFX z   s     âkais   [s]      #pârâkâ pakâpe, nom. v.dz.vsk
SFX z   s     âkâ     [s]      #ìen v.dz, nom. s.dz.
SFX z   s     âkâs    [s]      #ìen. s.dz.
SFX z   s     âkajam  [s]      #dat. v.dz.
SFX z   s     âkajai  [s]      #dat. s.dz.
SFX z   s     âko     [s]      #akk., instr. v.dz, s.dz.
SFX z   s     âkajâ   [s]      #lok. v.dz., s.dz.
SFX z   s     âkie    [s]      #nom. d.sk.
SFX z   s     âkâs    [s]      #nom. d.sk., akk. d.sk. s.dz.
SFX z   s     âko     [s]      #ìen. d.sk. 
SFX z   s     âkajiem [s]      #dat. d.sk. v.dz. 
SFX z   s     âkajâm  [s]      #dat. d.sk. s.dz.
SFX z   s     âkos    [s]      #akk. d.sk. v.dz. 
SFX z   s     âkajos  [s]      #lok. v.dz.
SFX z   s     âkajâs  [s]      #lok. s.dz.      

SFX a Y 15
SFX a   ğ     âkais   [ğ]      #pârâkâ pakâpe, nom. v.dz.vsk
SFX a   ğ     âkâ     [ğ]      #ìen v.dz, nom. s.dz.
SFX a   ğ     âkâs    [ğ]      #ìen. s.dz.
SFX a   ğ     âkajam  [ğ]      #dat. v.dz.
SFX a   ğ     âkajai  [ğ]      #dat. s.dz.
SFX a   ğ     âko     [ğ]      #akk., instr. v.dz, s.dz.
SFX a   ğ     âkajâ   [ğ]      #lok. v.dz., s.dz.
SFX a   ğ     âkie    [ğ]      #nom. d.sk.
SFX a   ğ     âkâs    [ğ]      #nom. d.sk., akk. d.sk. s.dz.
SFX a   ğ     âko     [ğ]      #ìen. d.sk. 
SFX a   ğ     âkajiem [ğ]      #dat. d.sk. v.dz. 
SFX a   ğ     âkajâm  [ğ]      #dat. d.sk. s.dz.
SFX a   ğ     âkos    [ğ]      #akk. d.sk. v.dz. 
SFX a   ğ     âkajos  [ğ]      #lok. v.dz.
SFX a   ğ     âkajâs  [ğ]      #lok. s.dz.      

#################################################################
#								#
#			Skaitïa vârdi                           #
#			  Numerals				#
#								#
#################################################################
SFX q Y 45
SFX q   i       u     [i]        #skaitïa vardi, kas beidzas ar i
SFX q   i       as    [i]
SFX q   i       iem   [i]
SFX q   i       âm    [i]
SFX q   i       âs    [i]
SFX q   i       os    [i]
SFX q   i       us    [i]
SFX q   ais     â     [a]is     #ğî daïa apraksta pirmo 10 kârtas sk. vârdu
SFX q   ais     o     [a]is     #izdarîbas
SFX q   ais     âs    [a]is
SFX q   ais     os    [a]is
SFX q   ais     ie    [a]is
SFX q   is      jam   [a]is
SFX q   is      jâ    [a]is
SFX q   is      jai   [a]is
SFX q   is      jiem  [a]is
SFX q   is      jos   [a]is
SFX q   is      jâm   [a]is
SFX q   is      jâs   [a]is
SFX q   0       ais   [t]        #te sâkas vienpadsmit un citi, kas beidzas ar t
SFX q   0       â     [t]        
SFX q   0       o     [t]
SFX q   0       âs    [t]
SFX q   0       os    [t]
SFX q   0       ie    [t]
SFX q   0       ajam  [t]
SFX q   0       ajâ   [t]
SFX q   0       ajai  [t]
SFX q   0       ajiem [t]
SFX q   0       ajos  [t]
SFX q   0       ajâm  [t]
SFX q   0       ajâs  [t]
SFX q   ğ       ğais  [ğ]        #te sâkas tie, kas beidzas ar ğ
SFX q   0       â     [ğ]        
SFX q   0       o     [ğ]
SFX q   0       âs    [ğ]
SFX q   0       os    [ğ]
SFX q   0       ie    [ğ]
SFX q   0       ajam  [ğ]
SFX q   0       ajâ   [ğ]
SFX q   0       ajai  [ğ]
SFX q   0       ajiem [ğ]
SFX q   0       ajos  [ğ]
SFX q   0       ajâm  [ğ]
SFX q   0       ajâs  [ğ]

#################################################################
#								#
#		Prefiksu afiksi					#
#								#
#################################################################
#sakam ar #123

PFX { Y 2
PFX {   0  aiz   .
PFX {   0  neaiz   .

#124
PFX | Y 2
PFX |   0  ap   .
PFX |   0  neap   .

#125
PFX } Y 2
PFX }   0  at   .
PFX }   0  neat   .

#126
PFX ~ Y 2
PFX ~   0  ie   .
PFX ~   0  neie   .
